282Edepot - Archives communales déposées de Gy
Archives Départementales de la Haute-Saône
- ARCHIVES ANCIENNES
  - COMPTES DE LA VILLE
    - Comptes de la ville: impôts payés: la contribution (2300 livres); les quartiers d’hiver (1520 livres); les petites cotes (241 livres); la capitation (2863 livres); les ouvrages faits au clocher par Pierre Bebian, charpentier sont visités par Joseph Parichon et Mathieu Bourdin, autres charpentiers; les gardes des bois vont prêter serment devant les officiers de la maîtrise des Eaux et Forêts à Gray; le secrétaire de l’indendant reçoit 25 livres; du vin est offert au marquis de Leutz; Jean-Claude Cordebillot est notaire habituel de la ville (1716). Impôts payés par la ville: contribution (2320 livres); capitation (2709 livres); petites cotes (203 livres); excédent de fourrage (414 livres); 37 particuliers pour des acensements perpétuels qui ont été faits le 17 septembre 1713 (Richard Vuillemot, notaire), payent en huile pour les lampes de l’église; le régiment de Bauffremont (ou partie du régiment) est en quartier le chemin de la Malpierre est rétabli; un millier de tuiles plombées est acheté à Choye pour le clocher de l’église; des ouvrages y sont faits par Etienne Mignard, armurier; les vignes donnant du raisin blanc sont gardées pendant et après les vendanges du raisin rouge; Jeanne Maitrot est maîtresse d’école; un loup est tué sur le territoire. Procédure à l’encontre de Choye (1717). Impôts payés par la ville: contribution (2320 livres); capitation (1901 livres); quartier d’hiver (39 livres); petites cotes (365 livres); les gabelles de la boulangerie et des même denrées appartenant à la ville sont perçues directement par le receveur de Gray, Vaudrimey, en remboursement des derniers « d’octrois »; la fondation de Bosco, dont la ville est dépositaire, est de nouveau hornée: une jeune fille de Gy reçoit une dote équivalente à 100 francs; l’avocat Sermage est parmi les insolvables; Claude Pierre a vendu tous ses biens; Pierre « Légent », armurier répare l’horloge; Jean Ramelet, charron, tue un loup sur le territoire (1718). Impôts payés par la ville: contribution (2420 livres); quartier d’hiver (630 livres); capitation (1951 livres); habillement de trois miliciens dont la ville assure de plus la subsistance pendant un mois (75 livres); logement de l’ingénieur « Bizot » (procureur du roi en sa maitrise des Eaux et Forêts, 90 livres); logement du commissaire des guerres de « Fresville » (90 livres); des officiers de cavalerie sont en quartier à Gy; des dévaluations sur les monnaies ont eu lieu les 1er août et 1er octobre 1719 et les 1er et 20 janvier 1720; le sel des salines de Salins a augmenté de 18 deniers par « salé »; le conseiller Bereur et l’avocat Simon ont travaillé pour la ville (1719). Impôts payés par la ville: imposition ordinaire (2390 livres); les quartier d’hiver (1689 livres); la capitation (1952 livres); le logement du commis des guerres (120 livres); les petites cotes (243 livres); Vaudrimey rembourse à la ville 113 livres pour des charrois effectués à Befort; les pavés des cinq écuries que la ville loue pour les troupes sont réparés à ses frais par Charles Valade et François Guerrinot; d’autres réparations y sont faites; du blé est amené de Choye; deux maisons sont louées comme magasins à foin et avoine; il y a deux maîtresses d’école logées par la ville; le recteur Barbiset fait réparer les vitres de la classe; Claude-Antoine Petit est secrétaire de la ville, Hubert Ternant paye un cens foncier et perpétuel pour la maison qu’il a construite près de la porte de Bucey (1720). Impôts payés par la ville: imposition ordinaire (2400 livres); excédent de fourrage, pour 1719 et 1720 (3436 livres); capitation (1947); petites cotes (515 livres); logement du commissaire des guerres « Balbigny » (40 livres); deux compagnies de cavalerie de la « Maître de camp générale » sont en quartier (régiment de « Ruffeque »); la ville fait réparer le pavé des écuries du château, louées pour les troupes, François Albert est l’entrepreneur des travaux faits à l’église; le tuilier d’Oiselay fournit les tuiles; les barreaux des fenêtres viennent de la forge de Beaujeu; le peintre Joseph Regle met les tableaux en état; le vin de la fabrique est déposé dans la cave d’un particulier; le conseiller (Pusel) de Boursières et l’avocat Simon sont « régalées » au cours d’une visite faite des Grands-Bois au-dessus de Saint Maurice (commune de Bucey) (1721). Impôts payés par la ville: imposition ordinaire (2420 livres); excédents de fourrage (870 livres); petites cotes (502 livres), capitation (1558 livres); une année de logement est payé pour Monsieur de l’Egouthail directeur des Ponts et Chaussées de la province; un accord est fait avec le commandant des gens d’armes en quartier, Monsieur de Rosières, au sujet des lits à fournir aux soldats (104 livres); role des logements supplémentaires (Arvisenet-Billardet, Veuve Luyset…) (1722). Charles Rigney, fermier de l’archevêque est reçu bourgeois; impôts versés par la ville: imposition ordinaire (2420 livres); excédent de fourrage (769 livres); petites cotes (659 livres), capitation (1988 livres); le logement de Monsieur de l’Egouthail continue à être payé; les gens d’armes sont restés en quartier 2 mois et 20 jours; ceux de la compagnie des chevaux légers, dauphins sont en nouveaux quartiers; rôle des suppléments de logements (… Pierre Charpillet, tissier... avocat Du Ban); les fenêtres de la maison de ville sont munies de barreaux (1723). Claude Charme est reçu bourgeois. Impôts payés par la ville: contribution (2312 livres); supplément de fourrage (1484 livres); capitation (1890 livres); petites cotes (523 livres). Les gens d’armes restent 2 mois dans la ville; le logement de Monsieur de l’Egouthail est à la charge de Gy (1724)., 1716-1724; 282 Edepot 129; 9 cahiers papier. Le cahier de 1725 manque.
    - Comptes de la ville: Jacques Hebert est reçu bourgeois; impôts payés par la ville: contribution (2056 livres), capitation (1806 livres), excédent de fourrage (553 livres); en ce qui concerne ses octrois la ville doit payer 400 livres de droits de taxation à Pyot, de Pesmes et 350 livres à Dupuy, receveur des droits de confirmation à Gray; elle est chargée de payer le logement du commissaire des guerres, de Ruelle et celui de Monsieur de l’Egouthail; l’avocat Buchet loge Monsieur du laurent, lieutenant colonel du régiment du maître de camp général de cavalerie en quartier à Gy; une écurie pour les troupes en quartiers est construite par François Albert, entrepreneur et Nicolas et Vincent Bebiant, charpentiers; sur le terrain acheté à Monsieur de Paroy; Gy a un garde étalon, Boissenot (1726, 2 cahiers). Impôts payés par la ville: contribution (2138 livres); capitation (1724 livres); petites cotes (697 livres); excédent de fourrage (1312 livres); deux compagnies du régiment de Levy sont en garnison; les logements de MM. de Ruelle et de l’Egouthail sont acquittés par la ville; la tour et la porte de côté de Choye sont visitées par Philippe Lion, maître maçon et l’avocat Du Ban (1727). Impôts payés par la ville: ordinaire (2240 livres); capitation (1800 livres); petites cotes (608 livres); excédent de fourrage (350 livres); Goust, de Gy est receveur des derniers patrimoniaux et fournit un compte à part; la taxation, deux sols par livre, est payée à Dussel; Prudhomme est commissaire aux subventions, et de Presle directeur général des contrôles; deux compagnies du régiment de Toulouse sont restées onze mois et dix jours en quartier; l’avocat Du Ban recherche à la Chambre des Comptes un dénombrement des bois de l’archevêque; travaux à la fontaine et aux écuries (1728, 2 cahiers). Jean-Pierre Cocagne reçu bourgeois; impôts payés par la ville: ordinaires (3139 livres), capitation (1734 livres); petites cotes (673 livres); excédent de fourrage (639 livres). La compagnie de Monsieur de Bangy, du régiment, maître de camp général, loge de Gy pendant huit mois et vingt jours; des bornes sont faites par Guerrinot pour la limitation des bois de la seigneurie; les bancs de l’école sont réparés pas Etienne Bonvalot; Jean Phisotard raccommode les archives (coffre); des vitriers refont à neuf les vitres de la maison de ville; pour la visite de l’archevêque, des verres sont achetés à Billecoq; Benigne Fellemey, marchand vend des fournitures nécéssaires aux feux de joie, faits dans l’honneur de la naissance du dauphin; Simon Magnin est garde des octrois; Jean Phizotard est le garde de police établi par l’intendant (1729, 2 cahiers). Impôts payés par la ville: ordinires (2250 livres); capitation (1818 livres); excédent de fourrage (1068 livres), petites cotes (678 livres); un répartement spécial est fait sur les curés et habitants de 18 communes pour payer les frais du séjour de l’archevêque resté cinq jours à Gy; une compagnie du régiment de Durfort loge un jour à Gy; Hugues Bonvallot et Nicolas Chassey font la charpente du clocher, Antoine Vieillet, la couverture en fer blanc; les marchés ont été passés devant Cordebillot, notaire à Gy (1730, 2 cahiers). Les délibérations sont contrôlées par Laborey, de Gray; impôts payés par la ville: ordinaire (2332 livres); capitation (1936 livres); excédent de fourrage (843 livres); petites cotes (800 lives); deux compagnies du régiment dauphin logent neuf mois à Gy; la ville participe à la reconstruction du pont de Cussey par le versement de 220 livres entre les mains de « Maschon » Jean-Dominique Richard, menuisier et Pierre Chevrolet, maître menuisier travaillent pour la ville, ainsi que Fournier, arpenteur-juré; Thiébault maître-ferblantier de Besançon vient examiner la couverture de l’église (1731, 2 cahiers). Le compte des « derniers royaux et autres » est rendu par Charlotte Cocagne, veuve de l’ancien receveur de la ville (Hodille). La charge de receveur et contrôleur des octrois et derniers patrimoniaux est aquise par la ville pour 3337 livres; impôts payés pas la ville: ordinaire (2281 livres), petites cotes (689 livres), capitation (1760 livres), excédent de fourrage (1569 livres). Une compagnie du régiment de la Rocheguyon loge dix mois et vingt deux jours à Gy; Etienne Bonvallot, maître-charpentier, Le Febvre, maître ferblantier, travaillent pour la ville (1732, deux cahiers)., 1726-1732; 282 Edepot 130; 13 cahiers papier.
    - Comptes de la ville: impôts payés: ordinaire (2281 livres); capitation (1843 livres); excédent de fourrage (823 livres); petites cotes (648 livres); de plus, la ville paye 258 livres pour « l’abonnement » des courtiers, jaugeurs, inspecteurs des boucheries et boissons, et 130 livres pour le logement du commissaire des guerres de Ruelle; deux compagnies du régiment de Villars logent 8 mois à Gy, les officiers de quatre compagnies du régiment de « Lespinoy » y logent pendant trois jours et les officiers de deux compagnies du régiment d’Orléans y logent vingt six jours; l’aumône annuelle de 36 livres faite aux Reverends Pères capucins de Gy est versée entre les mains de Louise Martin leur mère temporelle (1733, 2 cahiers). Impôts payés par la ville: ordinaire (2382 livres); capitation (1918 livres); excédent de fourrage (952 livres); petites cotes (1558 livres); les intérêts de rente de Madame Bereur, de Dole, de Colard, curé de Saint-loup, des familiers de Gray et des héritiers de Goux sont acquittés. Les veuves Arvisenet et Viraux, de Gy, sont exemptées d’impôts; deux compagnies du régiment d’Orléans-dragons, logent à Gy pendant deux mois (1734). Impôts payés par la ville: ordinaire (2453 livres); capitation (1966 livres); excédent de fourrage (1500 livres); petites cotes (1481 livres); de plus, la ville paye 3011 livres pour l’abonnement du dixième; elle paye 600 livres à Hugon, conseiller au Parlement par suite d’un mandement que lui a cédé le sieur Felemey, marchand à Belfort (fournitures pour l’armée). Deux compagnies du régiment arrivent le 5 décembre (1735). Le receveur de tous les derniers est Gabriel Hodille, notaire (fils de Charlotte Cocagne, décédée). Impôts payés pour la ville: ordinaire (2443 livres); capitation (1260 livres); fourrages (2018 livres); petites cotes (1510 livres); abonnement du dixième (1505 livres); Gy est remboursé pour les fourrages fournis en 1735 (1012 livres); le régiment d’Anjou en entier s’assemble à Gy pour la « réforme ». Nicolas Guerrinot, tailleur de pierre, travaille au corps de garde et refait le petit port de la Charmotte (Gy); Alexis Gousset, sellier, Pierre Thiebolot, maréchal, Jean Phisotard, menuisier, Claude-François Legent, maître serrurier travaillent pour la ville; François Febvre est cabaretier; les frères Grillot sont bouchers (1736). Comptes du receveur Jean-François Pierre. Impôts payés par la ville: ordinaire (2270 livres); capitation (1823 livres); excédent de fourrage (1267 livres); petites cotes (783 livres); un remboursement de 553 livres sur les impôts de 1735 et 1736 est fait par le receveur de Gray Vaudrimey: Mademoiselle Pierre, mère temporelle des Reverends Pères capucins touche pour eux l’aumône de 30 livres. Un archer vient contraindre les bourgeois à travailler au grand chemin (1737). Impôts payés par la ville: ordinaire (2270 livres); capitation (1823 livres); excédent de fourrage (998 livres); petites cotes (785 livres); le receveur de Gy rembourse des trop-perçus à des particuliers (… le conseiller Hugon, le marquis de Germigney, le conseiller Poncelin, « des terreaux », Monsieur Cluny, l’abbé Perrinot…); Monsieur de Watteville, seigneur de Chargey paye un cens d’une printe d’huile sur la maison de la chapelle Sainte Marie-Madeleine; Joseph Pierre, officier dans le régiment d’Orléans dragons est exempté d’impôts; Charles Vallade, maître tailleur de pierres, refait le pavé des écuries du château; les maîtres maréchaux Pierre Thiebolot et François Gervet travaillent pour la ville (1738). Impôts payés par la ville: ordinaire (2268 livres); capitation (1824 livres); excédent de fourrage (1295 livres); petites cotes (799 livres); le Prélot et un terrain voisin sont acensés à des particuliers; la ville paye 130 livres pour le loyer de la maison occupée par l’hôpital: Jean Rosier, maître serrurier travaille pour la prison et la maison de ville, d’autres ouvrages sont faits par Etienne Rousselot, aussi maître serrurier et François Chavret, maître maréchal (1739). Impôts payés par la ville: ordinaire (2392 livres); capitation (1922 livres); petites cotes (828 livres); excédent de fourrage (823 livres); la rente de feu Monsieur Bereur est payés à Broch, tuteur de ses enfants; les billets de sel sont imprimés chez Coüad, imprimeur à Gray (1740), 1733-1740; 282 Edepot 131; 9 cahiers papier.
    - Comptes de la ville. -Impôts: ordinaire (2392 livres); capitation (1922 livres); excédent de fourrage (1024 livres); petites cotes (897 livres), Perchet a remplacé Vaudrimey à l’office de receveur du bailliage de Gray (1741). Impôts payés par la ville: ordinaire (2443 livres); capitation (1980 livres); petites cotes (1485 livres); excédent de fourrage (1489 livres); dixième (2388 livres); une partie des frais du partage des bois de la seigneurie, exécuté par la maitrise des Eaux et Forêts, est remboursée à Gy par les douze communautés intéressées (Charcenne, Etrelles, Villers-Chemin, Villefrancon, Bucey, Vantoux, Vellefrey, Villefrange, Autoreille, Choye, Longevelle), ainsi que par l’archevêque et par Monsieur de Calvy (Grange de Courbey à Bucey-lès-Gy); les congrégations religieuses ayant des biens à Gy sont exemptées de l’impôt du dixième par jugement de l’intendant (les pères minimes de Besançon; les pères cordeliers, les tiercelines, les carmes de Gray), la maison Noir Poudre est louée pour l’hôpital (1742). Impôts payés pas la ville: ordinaire (2443 livres); capitation (1980 livres); petites cotes (1476 livres); excédent de fourrage (1672 livres); Gy perçoit des communautés la fin des remboursements des frais de la maitrise des Eaux et Forêts et verse à Felemey, marchand à Belfort, 3050 livres pour le restant de 88 milliers de fourrages et 1392 livres pour 58 milliers de paille fournis par lui à l’armée à la décharge de la ville; une compagnie de gendarmes « Anglois » est en quartier dans la ville; l’hôpital reçoit 200 livres remises à son trésorier Avenne et 12 pains de sel. La rente de feu de Monsieur Bereur est remise à Barberet, administrateur de ses biens. Vincent Richard, maître tailleur de pierre, travaille à la maison de ville; Monsieur Menestrier, de Courcuire est inscrit au rôle des logements militaires (1743). Impôts payés par la ville: ordinaire (2443 livres); capitation (1320 livres); dixième (1927 livres); excédent de fourrage (1577 livres); imposition extraordinaire (2085 livres); Perchet, receveur du bailliage de Gray rembourse à Gy 1815 livres pour les fournitures faites en 1743; Mathon qui a fait les « voitures » ordonnées à la ville reçoit 601 livres; Briffault, commis au bureau des postes fournit aux échevins les gazettes pendant l’année; Pierre Lambuffe prend soin des deux horloges de la ville (1744). Impôts payés par la ville: ordinaire (2545 livres); capitation (1963 livres); dixième (2021 livres); excédent de fourrage (1291 livres); imposition extraordinaire (1685 livres); Perchet rembourse à la ville 958 livres pour les 65 milliers de foin fournis en 1744; deux compagnies du régiment dauphin étrangers arrivent en nouveau quartier (1745). Impôts payés par la ville: ordinaire (3053 livres); capitation (2475 livres); dixième (2451 livres); excédent de fourrage (2262 livres); imposition extraordinaire (2221 livres); le curage du ruisseau de la prairie est effectué; les prés avoisinants sont mesurés afin de répartir sur leurs propriétaires les frais du travail; le pont « Therese » ou « Thoraise » est reconstruit; une compagnie des gardes du prince de Conti est en nouveau quartier (1746). Les comptes de 1747 manquent. Impôts payés par la ville: ordinaire (3562 livres); capitation (3150 livres); dixième (3095 livres); imposition extraordinaires (2257 livres); excédent de fourrage (1691 livres); Perchet rembourse 571 livres à la ville; un « marché » est fait avec Charles « Raissy » (Recy) et Nicolas Chambellan pour le rétablissement de la fontaine; ils reçoivent 253 livres d’avance (1748). Compte de l’exploitation de la première assiette des bois communaux; le bénéfice en est de 239 livres (1749; les comptes du receveur manquent). Comptes de l’exploitation des bois; le bénéfice est de 168 livres (1750; les comptes du receveur manquent). Impôts payés par la ville: ordinaire (3562 livres); capitation (3150 livres); vingtième (3592 livres); imposition extraordinaire (889 livres); excédent de fourrage (1795 livres); cote des transports de troupes (442 livres); l’exploitation des bois rapporte 341 livres; une partie du régiment de Grammont est en quartier; la ville paye 110 livres pour le logement du commissaire des guerres Davin; deux compagnies du régiment de « Saluces » arrivent en nouveaux quartiers, les dames hospitalières de la ville reçoivent 20 livres qui sont employées aux réjouissances à l’occasion de la naissance du duc de Bourgogne; des tuiles sont achetées au tuilier de Saint-Loup; quatre toises de la muraille sont réparées par Claude-François Lamonte, maçon; Devosge (de Gay) reçoit 24 livres; une partie de la maison de l’avocat Bolot est louée pour la maîtresse d’école; le directeur des postes « Pestalozi » paye 20 livres à la ville qui se charge de la distribution des lettres (1751, 2 cahiers). Impôts payés par la ville: ordinaire (3562 livres); capitation (3159 livres); vingtième et deux sols pour livre du dixième (281 livres); imposition extraordinaire (875 livres); excédent de fourrage (2712 livres); transports du bagage des troupes (423 livres); l’exploitation des bois rapporte 407 livres; 24 moules de bois sont données à l’hôpital et aux capucins; 1000 billets de « bois » sont imprimés chez Couche (de Besançon) pour la vente des meules de bois aux habitants de Gy; l’avocat Pierre va à Savoyeux conférer avec Monsieur d’Avilley, sur l’ordre de Monsieur de Randan; Pierre Stivalet a construit une maison sur le terrain qu’il a acensé au Prélot (1752, 2 cahiers)., 1741-1752; 282 Edepot 132; 13 cahiers papier.